【裁判字號】    98,審訴,1195
【裁判日期】    980731
【裁判案由】    偽造文書等
【裁判全文】
臺灣桃園地方法院刑事判決            98年度審訴字第1195號
公  訴  人  臺灣桃園地方法院檢察署檢察官
被      告  甲○○
選任辯護人  黃啟逢律師
上列被告因偽造文書等案件，經檢察官提起公訴（97年度偵字第
2374號），被告於本院準備程序進行中，就被訴事實為有罪之陳
述，經本院告知簡式審判程序意旨，並聽取當事人之意見後，本
院裁定依簡式審判程序審理，判決如下：
    主  文
甲○○意圖為自己不法之所有，以詐術使人將本人之物交付未遂
，處有期徒刑參月，如易科罰金，以新臺幣壹仟元折算壹日；又
意圖為自己不法之所有，以詐術使人將本人之物交付，處有期徒
刑伍月，如易科罰金，以新臺幣壹仟元折算壹日，扣案之手機壹
支（含門號0000000000號SIM 卡壹張）沒收；又行使
偽造私文書，足以生損害於他人，處有期徒刑參月，如易科罰金
，以新臺幣壹仟元折算壹日，扣案之手機壹支（含門號0000
000000號SIM 卡壹張）、宅配通送貨單上偽造之「乙○」
署押壹枚均沒收。應執行有期徒刑玖月，如易科罰金，以新臺幣
壹仟元折算壹日，扣案之手機壹支（含門號000000000
0號SIM 卡壹張）、宅配通送貨單上偽造之「乙○」署押壹枚均
沒收。
    事實及理由
一、甲○○利用曾在戰國策國際股份有限公司擔任工程師及技術
    總監之機會，得知丙○○持有上海商業儲蓄銀行卡號000000
    0000000000號、乙○持有臺北富邦銀行卡號00000000000000
    00號等信用卡資料後，竟意圖為自己不法所有，於民國97年
    1 月7 日下午2 時48分許，在其桃園縣桃園市○○路1084之
    3 號住處，使用電腦設備，利用余世河向中華電信股份有限
    公司申請ADSL（余世河ADSL裝機地址在桃園縣桃園市○○路
    941 號之12二樓，距被告住所約41.539公尺）網路未鎖碼之
    機會，登入網路顯示IP：218.168.10.44 位址，上網連結至
    觀泰實業公司架設之網路商店，以「林永盛」為名，輸入上
    開丙○○之信用卡資料作為付款方式，佯裝丙○○本人消費
    ，向該公司刷卡新臺幣（下同）42,700元，購入照相機鏡頭
    、記憶卡等物品，經上海商業儲蓄銀行以電話向丙○○本人
    確認，察覺丙○○並未刷卡消費，報警處理始未得逞。甲○
    ○復意圖為自己不法所有，於同日下午3 時41分許，在其上
    開住處，以上開方式，上網連結至Yahoo 奇摩網站恒伸照相
    公司架設之網路商店，輸入上開乙○之信用卡資料作為付款
    方式，向恒伸照相公司刷卡37,681元，購入照相機腳架、腳
    架套、閃光燈等物品，佯裝乙○本人刷卡購物消費，並請求
    臺北富邦銀行撥付款項，致使恒伸照相公司陷於錯誤，依約
    辦理出貨。甲○○則以0000000000號行動電話對外聯繫，指
    示不知情之宅配通快遞送貨人員於97年1 月10日下午2 時30
    分許，將上開照相機腳架、腳架套、閃光燈等物品，寄送至
    桃園縣桃園市○○路5 號前，待該物品送抵現場後，又基於
    行使偽造私文書之犯意，在該宅配通送貨單收件人簽名欄處
    ，偽簽「乙○」之署名，並持以交還送貨員收執而行使之，
    足以生損害於乙○、恒伸照相公司及宅配通快遞公司確認收
    貨人身分之正確性。甲○○旋為警當場查獲，並扣得偽造「
    乙○」署名之宅配通送貨單1 紙及手機1 支（內含門號0000
    000000號SIM 卡一張）。
二、證據名稱：
  (一)被告甲○○於本院審理時之自白。
  (二)證人張峻豪、侯順堂、林明經、丙○○、余世河分別於警詢
    及檢察官訊問時之證詞。
  (三)贓物認領保管單、Yahoo 奇摩網站網路訂單、觀泰實業公司
    網路訂購單、臺北富邦銀行冒刷明細、丙○○之持卡人聲明
    書、中華電信數據CRIS查詢單結果檔（查詢IP：218.168.10
    .44 位址之用戶資料）、戰國策國際股份有限公司97年9 月
    24日97戰字第08003 號函暨所檢附之乙○、丙○○刷卡紀錄
    及甲○○任職相關文件、現場勘察實際位置圖、中華電信（
    用戶：余世河，設備號碼：00-0000000號）用戶資料暨通聯
    紀錄、余世河提供數據機型號之傳真、3COM數據機型號簡介
    、桃園地方法院檢察署檢察官98年2 月10日勘驗筆錄各1 份
    、現場照片10張。
  (四)扣案偽造「乙○」署名之宅配通送貨單1 紙及手機1 支（內
    含門號0000000000號SIM 卡一張）。
三、按依司法院大法官會議於98年6 月19日公布之釋字第662 號
    解釋：「中華民國九十四年二月二日修正公布之現行刑法第
    四十一條第二項，關於數罪併罰，數宣告刑均得易科罰金，
    而定應執行之刑逾六個月者，排除適用同條第一項得易科罰
    金之規定部分，與憲法第二十三條規定有違，並與本院釋字
    第三六六號解釋意旨不符，應自本解釋公布之日起失其效力
    。」，故對於數罪併罰，數宣告刑均得易科罰金，而定應執
    行之刑超過6 個月之案件，依司法院釋字第366 號、662 號
    解釋意旨，仍得易科罰金，是並諭知被告易科罰金之折算標
    準。
四、應適用之法條：刑事訴訟法第273 條之1 第1 項、第299 條
    第1 項前段、第310 條之2 、第454 條第1 項，刑法第216
    條、第210 條、第339 條第3 項、第1 項、第25條第2 項、
    第51條第5 款、第41條第1 項前段、第38條第1 項第2 款、
    第219 條，刑法施行法第1 條之1 第1 項、第2 項前段。
五、如不服本判決，得自判決送達後10日內，向本院提起上訴。
本案經檢察官蔡如惠到庭執行職務。
中    華    民    國    98    年    7     月    31    日
                        刑事庭    法  官  劉為丕
以上正本證明與原本無異。
如不服本判決，應於判決送達後10日內向本院提出上訴狀（應附
繕本），其未敘述上訴理由者，應於上訴期間屆滿後20日內補提
理由書狀於本院，上訴於臺灣高等法院。
                                  書記官  陳淑瓊
中    華    民    國    98    年    7     月    31    日
附錄本案論罪科刑依據之法條：
中華民國刑法第210條
偽造、變造私文書，足以生損害於公眾或他人者，處5 年以下有
期徒刑。
中華民國刑法第216條
行使第210 條至第215 條之文書者，依偽造、變造文書或登載不
實事項或使登載不實事項之規定處斷。
中華民國刑法第339條
意圖為自己或第三人不法之所有，以詐術使人將本人或第三人之
物交付者，處5 年以下有期徒刑、拘役或科或併科1 千元以下罰
金。
以前項方法得財產上不法之利益或使第三人得之者，亦同。
前二項之未遂犯罰之。


司法院資訊處製作；財團法人民間司法改革基金會備份。
